

俞

14, boulevard de la Bastille 75012 Paris



né le 21 Août 1993



0610715119



gponsinet@pm.me

ໍາດ

**Godefroy Ponsinet** 

## Compétences

Typescript `

Protobuf

Golang

Rust

iOS

Android



React Native

**NodeJS** 

Saga

Babel

GRPC

GraphQL

Redux

SQL

ElasticSearch



CI/CD

Docker

Makefile

ES

CQRS

Kanban

Scrum

## Langues

Français





### Centres d'intérêt









# **GODEFROY PONSINET**

Spécialiste en technologies web et mobiles; architecture logicielle; gestion de projet; design produit; mes expériences m'ont amené à avoir en focus principal des problématiques clients et fonctionnelles en parallèle de celles exclusivement techniques, j'aime améliorer mes compétences et les appliquer dans des domaines concrets.

## **Expériences**



### **Berty Technologies**

1 an 8 mois

### Lead Développeur

sept. 2019 - mars 2020 Paris - France Typescript, Saga Kanban, Achitecture DApp Mobile

### **Développeur DApp Mobile**

mai 2018 - sept. 2019 Paris - France React Native, Mobx, Go, SQL DApp Mobile, R&D - Front/Back End



#### **United Drivers**

4 mois

#### **Développeur Mobile**

fevr. 2018 - mai 2018 Paris - France React Native, GRPC, Android, iOS App Mobile, MEP, CI/CD



#### Vente Privée

1 an

### Développeur Full Stack

fevr. 2017 - fevr. 2018 Paris - France React, NodeJS, C#, ElasticSearch, Kibana Micro Services & CQRS, CI/CD

### **Formations**



## École 42

3 ans

#### Étudiant

juil. 2013 - juil. 2018 Paris - France Makefile, C, C++ Architecture logicielle, Sécurité